臺灣新北地方法院民事判決 
111年度訴字第2119號
原      告  洪德皇  
被      告  林經威  
訴訟代理人  吳存富律師
            彭志煊律師
上列當事人間請求履行契約事件，本院於民國111年10月7日言詞
辯論終結，判決如下：
    主  文
原告之訴及假執行之聲請均駁回。
訴訟費用由原告負擔。
    事實及理由
一、原告主張：原告之父洪龍宗（已歿）、被告之父林阿陽（已
    歿）生前依序為臺北市東安宮（下稱東安宮）管理委員會（
    下稱東安宮管委會）之委員、主任委員。東安宮管委會曾因
    不動產糾紛與林阿陽協調，嗣林阿陽於協調過程遭殺害，洪
    龍宗等人與林阿陽之繼承人遂於民國98年1月20日簽立和解
    書（下稱系爭和解書），被告同意擔任林阿陽之遺產管理人
    ，無條件協助洪龍宗將林阿陽生前受東安宮管委會信託登記
    於名下之不動產即臺北市○○區○○段0○段000地號土地應有部
    分1/4及其上同區段627建號即門牌號碼臺北市○○區○○路000
    巷00號2樓房屋應有部分1/2（下合稱系爭房地）所有權返還
    東安宮管委會或指定之登記名義人，惟迄今仍未履行。爰依
    民法第1148條規定及系爭和解書第4條約定，請求被告移轉
    登記系爭房地所有權及點交予東安宮等情。並聲明：㈠被告
    應將系爭房地所有權移轉登記予東安宮，並點交予東安宮；
    ㈡願供擔保請准宣告假執行。
二、被告則以：林阿陽於94年6月3日死亡，伊及其他繼承人已於
    同年月29日向臺灣士林地方法院（下稱士林地院）拋棄對林
    阿陽之繼承權，並經准予備查在案，伊非林阿陽之繼承人，
    亦非系爭房地所有權人，無從移轉登記系爭房地所有權予原
    告或東安宮，且系爭房地自始皆由東安宮管委會占有使用，
    伊未占有使用，亦無法點交予原告或東安宮。況系爭和解書
    第4條之目的，係約定將系爭房地返還東安宮管委會，原告
    並非代表該管委會，亦非該管委會指定之登記名義人，並無
    請求之權利等語，資為抗辯。並聲明：㈠原告之訴駁回。㈡如
    受不利益之判決，願供擔保請准宣告免為假執行。
三、本院之判斷：
　　原告主張被告之父林阿陽前於94年6月3日死亡，被告於98年
    1月20日簽立系爭和解書等事實，業據提出系爭和解書為憑
    （見本院卷一第17至21頁），固為被告所不爭執（見本院卷
    二第17至18頁）。然被告抗辯其已拋棄對林阿陽之繼承權，
    並經士林地院准予備查在案，現非系爭房地所有權人，亦非
    系爭房地占有人等情，亦為原告所不爭執（見本院卷二第32
    頁），並有系爭房地登記謄本、士林地院94年7月23日通知
    為證（見本院卷一第53至55頁、本院卷二第23至24頁），被
    告自無從移轉登記系爭房地所有權予東安宮或原告，亦無法
    點交予東安宮或原告。從而，原告依民法第1148條規定及系
    爭和解書第4條約定，請求被告將系爭房地所有權移轉登記
    予東安宮，並點交予東安宮，為無理由，應予駁回。又原告
    之訴既經駁回，其假執行之聲請失所附麗，應併予駁回之。
四、本件事證已臻明確，兩造其餘攻擊、防禦及舉證，經本院審
    酌後，認與判決結論均無影響，爰不一一論列，附此敘明。
五、據上論結，本件原告之訴為無理由。依民事訴訟法第78條，
    判決如主文。
中　　華　　民　　國　 111　　年　　10　　月　　21　　日
                  民事第六庭    法　官　賴彥魁
以上正本係照原本作成。
如對本判決上訴，須於判決送達後20日之不變期間內，向本院提
出上訴狀。如委任律師提起上訴者，應一併繳納上訴審裁判費。
中　　華　　民　　國　 111　　年　　10　　月　　24　　日
                                書記官　蘇莞珍